【裁判字號】    97,交聲,1036
【裁判日期】    980227
【裁判案由】    聲明異議
【裁判全文】
臺灣臺南地方法院交通事件裁定    97年度交聲字第1036號
移送機關    交通部公路總局嘉義區監理所臺南監理站
異議人即
受處分人    甲○○
上列受處分人因違反道路交通管理處罰條例案件，對於交通部公
路總局嘉義區監理所台南監理站民國97年10月13日所為之裁決處
分（處分案號：嘉監南字第裁74-N00000000號），聲明異議，本
院裁定如下：
    主  文
原處分撤銷。
甲○○不罰。
    理  由
一、原處分意旨略以：受處分人即異議人甲○○（下稱異議人）
    於民國（下同）97年5月9日15時12分許，駕駛車牌號碼
    KQ5-135重機車，行經高雄縣路竹鄉○○路與民富街交岔路
    口，因駕車行經有燈光號誌管制之交叉路口闖紅燈，交通部
    公路總局嘉義區監理所臺南監理站（下稱移送機關）以其違
    規事證明確，依道路交通管理處罰條例第53條第1項、第63
    條第1項第3款（原裁決書漏載第1項第3款）及違反道路交通
    管理事件統一裁罰標準表之規定，裁處新台幣4,500元，並
    記違規點數3點。
二、本件聲明異議意旨略以：於上開時、地遭警舉發闖紅燈直駛
    ，違規行為人聲稱未帶相關證件，只好將個人資料填寫於警
    員的筆記之中，但違規行為人所填寫的資料卻是異議人的個
    人資料；事件發生日97年5月9日15時左右，異議人正好於冠
    聚工業股份公司輪值中班（16時至24時），絕不可能在高雄
    縣路竹鄉○○○路，北往南闖紅燈直駛，有異議人公司出勤
    證明可資證明。再者車牌KQ5-135重機車也非異議人所有，
    故異議人與本件案件並無任何關聯，只因異議人的個人資料
    遭人冒用，為此，請求撤銷原處分等語。
三、按汽車駕駛人，行經有燈光號誌管制之交岔路口闖紅燈者，
    處新臺幣1,800元以上5,400元以下罰鍰；並記違規點數3點
    ；道路交通管理處罰條例第53條第1項及第63條第1項第3款
    分別定有明文。因此，僅有汽車駕駛人始為上開規定之處罰
    對象。
四、經查：
  (一)異議人遭警舉發，於97年5月9日15時12分許，騎乘牌照號碼
    KQ5-135重機車，在高雄縣路竹鄉○○路與民富街交岔口，
    闖紅燈直行，固有高雄縣政府警察局97年5月9日高警交字第
    N00000000號舉發違反道路交通管理事件通知單1份附卷可稽
    ，惟異議人辯稱於上開時間正在公司上班，無行經該路段之
    行為等語，並提出公司上班出勤表影本乙份為證。
  (二)異議人於97年5月9日15時31分在冠聚工業股份有限公司打卡
    上班，有該公司傳真異議人考勤表1份附卷可參，而該公司
    係位於台南縣永康市○○路1號，亦有異議人服務證明1份附
    卷可參，參以本件違規時間、地點為97年5月9日15時12分、
    高雄縣路竹鄉○○路與民富街交岔路口，異議人是否能於19
    分之內從高雄縣路竹鄉○○路與民富街交岔路口到達台南縣
    永康市○○路1號？顯非無疑。
  (三)又值勤員警於上開時、地攔查騎乘牌照號碼KQ5-135重機車
    之駕駛人時，因該駕駛人未戴證件，值勤員警要求其自行書
    寫年籍資料在員警所提供之雜記本時，其係先寫下「林三松
    」姓名後，其餘年籍資料就躊躇半天寫不出來，嗣經警告之
    若填寫不實姓名後，將觸犯偽造文書之法律後，始將「林三
    松」劃掉，另填載上「甲○○」之年籍資料，亦有員警職務
    報告1份附卷可參，因此，上開機車駕駛人遭警欄查時，是
    否確為異議人告知員警相關年籍資料，亦非無疑。
  (四)因此，異議人辯稱上開舉發通知單係遭人冒名偽簽，其並未
    駕駛上開機車遭警舉發上開違規行為等語，並非無據。此外
    ，復查無其他積極證據足以證明異議人即為上開違規行為之
    駕駛人，自不能逕以該違規駕駛人所提供之資料，員警據以
    填製舉發通知單，遽認異議人即為本件之違規行為人。
五、綜上所述，於上開時、地駕駛上開機車為警舉發上開違規行
    為之駕駛人，是否確為異議人，顯非無疑。則移送機關遽對
    異議人為前開裁決，即難認為允當，從而，本件異議人之異
    議為有理由，自應由本院將原處分予以撤銷，並為異議人不
    罰之諭知，以資適法。
六、據上論斷，應依道路交通管理處罰條例第87條第2項、道路
    交通案件處理辦法第20條前段，裁定如主文。
中    華    民    國    98    年    2     月    27    日
                     交通法庭   法  官   陳淑勤
以上正本證明與原本無異。
如不服本裁定，應於送達後5日內，向本院提出抗告狀。
                                書記官   謝國欽
中    華    民    國    98    年    2     月    27    日


司法院資訊處製作；財團法人民間司法改革基金會備份。
